【裁判字號】    98,易,205
【裁判日期】    980204
【裁判案由】    竊盜
【裁判全文】
臺灣臺中地方法院刑事判決              98年度易字第205號
公  訴  人  臺灣臺中地方法院檢察署檢察官
被      告  乙○○
                      36號
            甲○○
上列被告因竊盜案件，經檢察官提起公訴（97年度偵字第22752
號），本院判決如下：
    主       文
乙○○共同犯竊盜罪，累犯，處有期徒刑月，如易科罰金，以
新臺幣壹仟元折算壹日。
甲○○共同犯竊盜罪，累犯，處有期徒刑月，如易科罰金，以
新臺幣壹仟元折算壹日。
    犯罪事實
一、乙○○前因施用毒品案件，由臺灣臺中地方法院檢察署檢察
    官以94年度毒偵字第5859號提起公訴，並經本院以95年度訴
    字第131 號判處有期徒刑10月確定，嗣經本院依中華民國96
    年罪犯減刑條例之規定，裁定減其刑期二分之一減刑，甫於
    民國96年7 月16日徒刑執行完畢出監。甲○○曾因竊盜案件
    ，經本院以95年度易字第2925號判處有期徒刑4月、6月，應
    執行有期徒刑9 月確定，嗣經本院依中華民國96年罪犯減刑
    條例之規定，裁定減其刑期二分之一減刑減刑，甫於96年7
    月30日徒刑執行完畢出監。竟均仍不知悔改，復共同基於意
    圖為自己不法所有之犯意聯絡，於97年9月5日上午7 時30分
    許，由甲○○騎乘車牌號碼SNZ-225 號機車搭載乙○○，至
    臺中縣龍井鄉○○路25巷2弄8號前，共同徒手竊取丙○○所
    有放置在該處空屋內之鋁門2 面。得手後，變賣新台幣1050
    元朋分花用。嗣經位在臺中縣龍井鄉○○○路450巷158號之
    「世博資源回收場」負責人呂北辰發現可疑，報警而循線查
    獲上情，並扣得上開鋁門2面（已發還）。
二、案經臺中縣警察局烏日分局報告臺灣臺中地方法院檢察署檢
    察官偵查起訴。
    理      由
一、按被告以外之人於審判外之陳述，雖不符前四條之規定，而
    經當事人於審判程序同意作為證據，法院審酌該言詞陳述或
    書面陳述作成時之情況，認為適當者，亦得為證據。當事人
    、代理人或辯護人於法院調查證據時，知有第159條第1項不
    得為證據之情形，而未於言詞辯論終結前聲明異議者，視為
    有前項之同意，刑事訴訟法第159條之5定有明文。經查，被
    害人丙○○，證人呂北辰於警詢時之陳述，對被告而言，其
    性質雖均屬傳聞證據，然其警詢筆錄之內容，業經本院審理
    時予以提示並告以要旨，且各經檢察官及被告表示意見，當
    事人或被告已知上述筆錄乃傳聞證據，且均未於言詞辯論終
    結前對該等筆錄內容異議，依前揭規定，擬制同意作為證據
    ，且其陳述亦無不法取供之情形，本院認以之作為證據，應
    屬適當，依刑事訴訟法第159條之5規定，具有證據能力。
二、訊據被告乙○○及甲○○於本院審理時對於上揭犯罪事實均
    坦承不諱，核與證人即「世博資源回收場」負責人呂北辰於
    警詢時之證述及被害人丙○○於警詢時指訴之情節相符，並
    有臺中縣警察局烏日分局扣押物品目錄表、贓物認領保管單
    1 紙、「世博資源回收場」買入登記簿、刑案現場測繪圖及
    刑案現場照片等在卷可資佐證。足認被告等之自白與事實相
    符，被告等犯嫌均堪以認定。
三、核被告乙○○及甲○○所為，均係犯刑法第320條第1項竊盜
    罪。2 人就上揭竊盜犯行，有犯意聯絡及行為分擔，均為共
    同正犯。又被告乙○○前因施用毒品案件，由臺灣臺中地方
    法院檢察署檢察官以94年度毒偵字第5859號提起公訴，並經
    本院以95 年度訴字第131號判處有期徒刑10月確定，嗣經本
    院依中華民國96年罪犯減刑條例之規定，裁定減其刑期二分
    之一減刑，甫於民國96年7 月16日徒刑執行完畢出監。而被
    告甲○○曾因竊盜案件，經本院以95年度易字第2925號判處
    有期徒刑4月、6月，應執行有期徒刑9 月確定，嗣經本院依
    中華民國96年罪犯減刑條例之規定，裁定減其刑期二分之一
    減刑減刑，甫於96年7 月30日徒刑執行完畢出監，此有被告
    刑案資料查註紀錄表、臺灣高等法院被告前案紀錄表附卷可
    稽。其等於徒刑執行完畢後五年內故意再犯本件有期徒刑以
    上之罪，均為累犯，均應依刑法第47條第1 項之規定，加重
    其刑。爰審酌被告乙○○及甲○○素行，且年輕力壯，卻不
    思以正當途徑掙取金錢，圖以不勞而獲之方式獲取財物，被
    害人所有之物品輕易被賤賣，惟其犯罪之手段尚稱平和、犯
    罪後坦承犯行態度良好等一切情狀，分別量處如主文所示之
    刑，並定其應執行之刑，並諭知易科罰金之折算標準，以資
    懲儆。
據上論斷，應依刑事訴訟法第299條第1項前段，刑法第28條、第
320條第1項、第47條第1項、第41條第1項前段、刑法施行法第1
條之1，判決如主文。
本案經檢察官陳幸敏到庭執行職務。
中    華    民    國    98    年     2    月    4    日
                  刑事第一庭    法  官  黃松竹
以上正本證明與原本無異。
如不服本判決，應於判決送達後十日內向本院提出上訴狀，上訴
於臺灣高等法院臺中分院（須附繕本）。
上訴書如未敘述理由，應於上述期間屆滿後20日內補提理由書於
本院。
                                書記官  黃雅青
中    華    民    國    98    年     2    月    4    日
附錄論罪科刑法條主文：
中華民國刑法第320條
意圖為自己或第三人不法之所有，而竊取他人之動產者，為竊盜
罪，處5年以下有期徒刑、拘役或5百元以下罰金。
意圖為自己或第三人不法之利益，而竊佔他人之不動產者，依前
項之規定處斷。
前二項之未遂犯罰之。


司法院資訊處製作；財團法人民間司法改革基金會備份。
